臺灣高雄地方法院刑事判決　　　　　　　　　　　　　九十年度易字第四七八號
　　公　訴　人　臺灣高雄地方法院檢察署檢察官
　　被　　　告　甲○○○
右列被告因賭博案件，經檢察官提起公訴（九十年度偵字第二０一二一號），本院判
決如左：
    主  文
甲○○○連續意圖營利，聚眾賭博，處有期刑徒刑肆月，如易科罰，以佰元折算壹
日。
賭資新台幣貳仟肆佰元、抽頭金新台幣伍百元，賭具麻將牌壹副、骰子參顆，均沒收
。
    事      實
一、甲○○○基於意圖營利之概括犯意，自民國九十年七月間某日起，提供高雄縣林
    園鄉○○村○○○街三十六好其住處作為賭博場所，以麻將牌為賭具，供不特定
    之賭客賭博財物，約定賭博方式以新台幣（下同）一千元為底，每台二百元，抽
    頭方法為每圈由甲○○○抽頭八百元。嗣於九十年十月二十六日十七時三十分許
    ，適有賭客劉景鴻、吳進福、邱榮勤、陳清貴（均經檢察官聲請簡易判決處刑）
    在上址賭博財物時，經警當場查獲，並扣得賭資二千四百元、抽頭金五百元、麻
    將牌一副、骰子三顆。
二、案經高雄縣警察局林園分局報請台灣高雄地方法院檢察署檢察官偵查起訴。
    理    由
一、訊據被告甲○○○固坦承前揭提供場所供他人打麻將之事實，惟矢口否認有何抽
    頭營利犯行，辯稱：「原先他們在泡茶，我出門帶小孩，他們自己賭起來，我並
    沒有抽頭，可能是他們自己集資晚上要去吃宵夜」云云。惟查，被告自九十年七
    月底開始，即提供上開場所供人賭玩麻將，並以每圈抽頭八百元之方式抽頭圖利
    等情，業據證人劉景鴻、吳進福、邱榮勤、陳清貴於警訊時證述明確，被告於警
    訊初訊時亦坦承有抽頭行為，此有高雄縣警察局督察室維新小組現場檢查記錄表
    一紙可按，復有賭資二千四百元、抽頭金五百元、麻將牌一副、骰子三顆扣案可
    資佐證，被告意圖營利提供賭博場所聚眾賭博之犯行實甚為明顯。至證人劉景鴻
    、吳進福、邱榮勤、陳清貴於檢察官偵查時翻異前詞，否認被告有抽頭犯行，顯
    係事後迴護被告之詞，不足採信。本件事證明確，被告上開所辯，均無非圖卸之
    詞，委不足採，其犯行洵堪認定。
二、核被告甲○○○意圖營利提供場所聚眾賭博，係犯刑法第二百六十八條之供給賭
    博場所罪及同條之圖利聚眾賭博罪。被告先後多次犯行，手段相同、目的同一，
    顯係基於概括犯意反覆為之，應論以連續犯，分別以一罪論。又被告所犯圖利供
    給賭博場所、圖利聚眾賭博二罪，係基於一個賭博犯意之決定，達成其同一犯罪
    之各個舉動，應屬法律概念之一行為，其一行為觸犯上開二罪名，應依想像競合
    犯之規定，從一重之圖利聚眾賭博罪處斷。爰審酌被告犯罪之手段、目的、動機
    等一切情狀，依法量處如主文所示之刑，並諭知易科罰金之折算標準。扣案之賭
    資二千四百元、賭具麻將牌一副、骰子三顆，應依刑法第二百六十六第二項規定
    宣告沒收，抽頭金五百元則係被告犯罪所得之物，爰依刑法第三十八條第一項第
    三款宣告沒收。
據上論斷，應依刑事訴訟法第二百九十九條第一項前段，刑法第五十五條、第五十六
條、第二百六十八條、第二百六十六條第二項、第四十一條第一項、第三十八條第一
項第三款，罰金罰鍰提高標準條例第一條前段、第二條，判決如主文。
中      華      民      國      九十一      年    一    月    二十二    日
                                  臺灣高雄地方法院刑事庭
                                      法  官    吳  宏  榮
右正本證明與原本無異。
如不服本判決，應於判決送達後十日內，向本院提出上訴狀。
                                      書記官    呂  怜  勳
中      華      民      國      九十一      年    一    月    二十二    日
附錄本案論罪科刑法條：
刑法第二百六十八條
意圖營利，供給賭博場所或聚眾賭博者，處三年以下有期徒刑，得併科三千元以下罰
金。
